---
title: "Lista 4"
author: "Daniel Marques"
date: "`r Sys.Date()`"
output: ioslides_presentation
---

```{r setup, include=FALSE}
knitr::opts_chunk$set(echo = TRUE)
```

## Carregando pacotes

```{r echo=TRUE}
pacman::p_load("tidyverse",
               "lubridate",
               "readr",
               "scales")
```


## A base de dados

Para essa tarefa, vou utilizar uma base de dados de elaboração própria que traz o calculo de rotatitivadade mensal dos servidores de livre provimento do Executivo.

Os dados estão no csv "calculo_rotatividade_b.csv".

## Importanto a base de dados

Faço a importação da base de dados, já formatando o dado do mês a que se refere o mês de cada linha em um formato de data legível pelo R.

```{r echo=TRUE, message=FALSE}
setwd("~/Lista4/tarefa4")
calculo_rotatividade_b <- read_csv("calculo_rotatividade_b.csv") %>%
  mutate(mes = ymd(mes))
```

## Extraindo o ano da data

Como, em cada linha, o mês está salvo no formato de data completa, é preciso extrair o dado de "ano" para permitir o agrupamento por ano.

```{r}
# Adicionar uma coluna "ano" extraindo o ano da coluna "mes"
calculo_rotatividade_b <- calculo_rotatividade_b %>%
  mutate(ano = year(mes))
```

## Calculando média e intervalo de confiança

```{r echo=TRUE}
dados_agrupados <- calculo_rotatividade_b %>%
  group_by(ano) %>%
  summarise(
    media_rotatividade = mean(rotatividade, na.rm = TRUE),
    sd_rotatividade = sd(rotatividade, na.rm = TRUE),
    n = n(),
    erro_padrao = sd_rotatividade / sqrt(n),
    ic_inferior = media_rotatividade - qt(0.975, df = n - 1) * erro_padrao,
    ic_superior = media_rotatividade + qt(0.975, df = n - 1) * erro_padrao
  )

```

## Criando o gráfico

```{r eval=FALSE, echo=TRUE}
ggplot(dados_agrupados, aes(x = ano, y = media_rotatividade)) +
  geom_point() +
  geom_errorbar(aes(ymin = ic_inferior, ymax = ic_superior), width = 0.2) +
  labs(
    title = "Estimativas Intervalares de Rotatividade por Ano",
    x = "Ano",
    y = "Rotatividade"
  ) +
  theme_minimal()
```

## Resultado

```{r echo=FALSE}
ggplot(dados_agrupados, aes(x = ano, y = media_rotatividade)) +
  geom_point() +
  geom_errorbar(aes(ymin = ic_inferior, ymax = ic_superior), width = 0.2) +
  labs(
    title = "Estimativas Intervalares de Rotatividade por Ano",
    x = "Ano",
    y = "Rotatividade"
  ) +
  theme_minimal()
```

## Hipoteses

H0 = O impeachment de Dilma Roussef não teve impacto na rotatividade dos servidores públicos comissionados

H1 = O período após o impeachment de Dilma tem uma maior rotatividade de cargos públicos de livre provimento